HUYNH NGỌC HUY

Thực Tập Sinh



Thông tin liên hệ

- <u>22/01/2003</u>
- Nam
- 0935484164
- huyhn2.21it@vku.udn.vn
- ★ K408, Tôn Đản, quận Cẩm Lệ, Tp Đà Nẵng
- https://www.facebook.com/profile.php?id=100080114337128

Các kỹ năng

Kĩ năng lập trình

Kotlin, Firebase, SQLite, Java SQL, Thiết kế cơ sơ dữ liệu

Tiếng Anh

Đọc hiểu tài liệu Tiếng Anh

Kĩ năng khác

Sử dụng công cụ AI chat GPT để hỗ trợ trong việc học và triển khai ý tưởng khi thực hiện đồ án

Sở thích

Đoc sách:

 Mỗi tháng đọc 1 quyển sách về công nghệ thông tin.

Đá bóng:

· Tham gia hoạt động đá bóng hàng tuần

Mục tiêu nghề nghiệp

Em mong muốn phát triển kỹ năng và chuyên môn trong lĩnh vực Android. Với kiến thức đã học được ở trường và kinh nghiệm về Android Native em rất mong muốn học hỏi và phát triển thêm trong tương lai. Em mong nhận được cơ hội thực tập trong môi trường chuyên sâu về Android, nơi em có thể áp dụng kiến thức và trau dồi kỹ năng của mình.

Hoc vấn

Trường Đại học Công nghệ Thông tin và Truyền thông Việt Hàn

10/2021-HIện nay

Công nghệ thông tin- Kỹ thuật phần mềm

Sinh viên năm 2

Kinh nghiệm làm việc

Ứng dụng giao hàng

04/2023-05/2023

Ứng dụng đặt nước uống cho khách và quản lý đơn đặt hàng

- Link GitHub: https://github.com/HuynhHuy1/App-Delivery-Food
- Link demo ứng dụng: https://drive.google.com/file/d/1Ysoo3sTpZnNeTNuek3jJ cwwhI5fOuRTW/view?usp=share_link
- Thành viên nhóm: 1 thành viên (Dự án cá nhân), quản lý mã nguồn thông qua Github
- Công nghệ sử dụng:
- 1. Kotlin
- 2. Realtime Database
- 3. Firebase Storage
- 4. Firebase Authentic
- Xây dụng giao diện app dựa theo giao diện trên Figma
- Mô tả chức năng ứng dụng:
- 1. Khách hàng có thể cập nhập thông tin để đặt nước uống, và theo dối trên thái đơn hàng khi Admin thay đổi trạng thái đơn hàng
- 2. Admin có thể cập nhật trạng thái đơn hàng, CRUD menu.

Website bán quần áo online

04/2023-05/2023

Website đặt quần áo cho khách và quản lý đơn đặt hàng

- Link GitHub: https://github.com/HuynhHuy1/Bee-Store-version-
- Thành viên nhóm: 1 thành viên (Dự án cá nhân), quản lý mã nguồn thông qua Github
- Công nghệ sử dụng:
- 1. PHP
- 2. HTML
- 3. CSS

- 4. JavaScript
- 5. MySQL
- Mô tả chức năng ứng dụng:
- 1. Admin có thể cập nhật trạng thái đơn hàng, CRUD menu.
- 2. Khách hàng có thể đặt hàng và tìm kiếm sản phẩm

Hoạt động

Tình nguyện viên

10/2018-08/2019

Nhóm tình nguyện THPT Hoà Vang

Phát đồ ăn và quà cho người vô gia cư vào ngày trước tết.

 Chia sẻ, động viên họ vượt qua giai đoạn khó khăn, giúp họ có những suy nghĩ lạc quan.